

CONTACTO

2 52 5512956793

yeneysan@gmail.com

https://www.linkedin.com/in/ yeneysanchez



https://github.com/YenySan

HERRAMIENTAS

- HTML & CSS
- JavaScript & React
- Figma
- Suite de Adobe
- Canva
- Zotero
- Office px

COMPETENCIAS

- Comunicación
- Redacción, edición y corrección
- Estrategias de SEO
- Manejo óptimo del tiempo
- Creatividad
- · Capacidad analítica
- · Capacidad de negociación

IDIOMAS

- Español (Nativo)
- Inglés (C1)
- Francés (B2)

Yeney Sánchez

SOBRE MÍ

Soy Historiadora del Arte con 9 años de experiencia en el campo de la cultura y la comunicación. He tenido una trayectoria versátil y enriquecedora que me ha capacitado profesionalmente para desarrollarme en varios sectores. Soy entusiasta, creativa, responsable y perfeccionista. Siempre aspiro a alcanzar el máximo nivel de calidad en todos los proyectos en los que participo.

EXPERIENCIA

COMMUNITY & CONTENT MANAGER

ISOGRAF (2018-2022)

- Marketing y Gestión publicitaria.
- Manejo de las redes sociales de la empresa y planificación del calendario de publicaciones.
- Creación de infografías, imágenes y videos para RRSS.
- Diseño de imágenes corporativas para materiales impresos: tarjetas de presentación, carteles, boletines y pullovers.

PROFESORA E INVESTIGADORA

Universidad de Pinar del Río (2016-2018)

- Docencia y Pedagogía.
- Proyectos de investigación.
- Asesoría de tesis.
- Planificación de clases.

GESTIÓN DE MARKETING & RELACIONES PÚBLICAS

Consejo Promotor de las Artes Escénicas (2016-2018)

- Gestión Publicitaria de obras de Teatro.
- Redacción de notas periodísticas y televisivas.
- Planificación de las estrategias promocionales.
- Enriquecimiento del plan de venta para obras en taquilla.

CURADORA DE ARTE & PROFESORA Museo de Arte de Pinar del Río (2014-2016)

- Curaduría y montaje de exposiciones de Arte.
- Gestiones de Conservación y Restauración de la Colección.
- Profesora del Proyecto de creación artística "Farmacia".
- Miembro de la Comisión de compra de obras de Arte para la Colección.

FORMACIÓN

CURSO DE PROGRAMACIÓN WEB

Eidos Global (feb-ago/2023)

MÁSTER EN CIENCIAS SOCIALES

Universidad de Guadalajara (2022-2024)

CERTIFICACIÓN EN IDIOMA INGLÉS

Escuela de Idiomas de Pinar del Río, Cuba (mar/2018)

POSGRADO EN GESTIÓN DE LA COMUNICACIÓN

Universidad de Pinar del Río. Cuba (2015/2016)

LICENCIATURA EN HISTORIA DEL ARTE

Universidad de La Habana, Cuba (2009-2014)